# 关联交易处理

提问人：tongjiajun 时间：2017-05-02 19:19:52
请教各位： A公司设有子公司B， 2016 年度，A公司为了提高合并收入，B公司开票至另一非合并关联方C，C再开票至A（非合并关联方），A再开票给B，没有真实的交易，只是虚开发票，问在合并层面及A、B单体层面该怎么处理，若单体层面全部冲销收入与成本，各主体之间虚拟销售与采购的中间差价该怎么处理 ？

回答人：chenyiwei
如果确定这些交易步骤都是一揽子交易，最终并未实现对标的商品控制权及其所有权上主要风险和报酬的转移，则各交易环节都不能确认收入和成本。至于归属于合并报表范围之外的单位的差价，应在合并报表层面确认为管理费用处理。

提问人：tongjiajun 时间：2017-05-03 10:01:28
感谢陈版，那请问在单体层面，中间差价该如何处理呢？

回答人：chenyiwei
支付给外部第三方的差价计入管理费用处理；其他收取或支付的差价调整资本公积处理。